【裁判字號】    97,訴,739
【裁判日期】    970825
【裁判案由】    侵權行為損害賠償
【裁判全文】
臺灣臺北地方法院民事裁定               97年度訴字第739號
抗  告  人  丁○○
兼法定代理  丙○○
人
            乙○
訴訟代理人  林宏信律師
相  對  人  甲○○
上列當事人間請求侵權行為損害賠償事件，抗告人對於本院民國
97 年7月25日所為裁定，提起抗告，本院裁定如下：
    主  文
原裁定撤銷。
抗告費用由抗告人負擔。
    理  由
一、按提起抗告，除別有規定外，應向為裁定之原法院或原審判
    長所屬法院提出抗告狀為之。原法院或審判長認抗告為有理
    由者，應撤銷或變更原裁定，民事訴訟法第488條第1項、第
    490條第1項分別定有明文。
二、本件抗告意旨略以：抗告人因不服原審判決，曾於民國97年
    6 月16日提起上訴，訴訟代理人之律師事務所人員並曾於97
    年6月23日向原審提出委任狀，但同時另提出民事上訴狀欲
    繳交上訴裁判費用，惟遭收費人員拒絕，表示無憑據不能開
    繳款單，經與書記官聯繫後，亦被告知不能開繳款條，迨寄
    送通知後再行繳款即可，自此抗告人與訴訟代理人均靜候繳
    費通知，詎原審未依抗告人新址變更送達處所，仍向抗告人
    之舊址為送達，該補費之裁定已不合法，且亦未併送達訴訟
    代理人，送達並不合法，則原審裁定駁回抗告人之上訴，自
    亦非合法，且抗告人於收受駁回上訴裁定之97年7月31日下
    午即已繳納上訴費用，業據補正上訴之法定程式，為此提起
    抗告，請求廢棄本院97年7月25日之駁回上訴裁定等語。
三、經查，抗告人因不服原審判決，雖於97年6月16日曾提出上
    訴狀到院，惟斯時抗告人並未委任訴訟代理人提起上訴，本
    院始於97年6月24日裁定命抗告人補繳上訴費，而抗告人之
    訴訟代理人雖曾於97年6月23日為閱卷而提出委任狀到院，
    惟觀諸訴訟代理人所提出之委任狀中，既未記載係為抗告人
    前自行具名請求上訴一事，有受委任之意，與前述抗告人之
    上訴狀並未記載委任訴訟代理人之情狀相較，尚難認抗告人
    已就前所提出上訴狀事務亦再委任訴訟代理人辦理之意，本
    院方無從依民事訴訟施行法第9條關於毋庸命補繳上訴費即
    得駁回其上訴之方式辦理，則本院於97年6月24日裁定命抗
    告人補繳上訴費之裁定，自亦無併同送達於未經抗告人明確
    記載於上訴狀，且事後復未曾明確委任為上訴事務處理之訴
    訟代理人之必要，否則，依民事訴訟法第132條但書規定，
    本件抗告人究有無委任訴訟代理人處裡上訴事務既有不明，
    再參酌民事訴訟施行法第9條關於上訴程序有委任訴訟代理
    人時，得不令為補正之規定意旨，本件亦有命送達於當事人
    本人即抗告人之必要，是抗告人指摘前揭補費裁定未送達其
    訴訟代理人，係送達不合法之部分，尚難認有理由。然而，
    抗告人確曾於本院最後言詞辯論期日，請求本院將嗣後應送
    達之文書改向非其住所之臺北縣坪林鄉大林村鶯仔瀨5號為
    送達，雖然抗告人提出上訴狀時，地址復又記載住所為臺北
    縣新店巿新烏路1段46巷2號，致其等有無仍以最後言詞辯論
    所陳報地址作為指定之送達處所一事不明，故本院前揭補費
    裁定僅向抗告人位於臺北縣新店巿新烏路1段46巷2號之處所
    為送達，而未一併送達抗告人另曾陳報之處所，但參酌此補
    費裁定是否因此非合法送達一事，既涉及抗告人之上訴權，
    本院認宜併就抗告人在最後言詞辯論期日所陳報之處所亦為
    送達；因之，本院以抗告人未遵期補費為由，於97年7月25
    日駁回抗告人上訴之裁定，既係基於補費裁定送達尚有疑義
    之情況下所為，原裁定自應予撤銷，並裁定如主文所示。
四、依民事訴訟法第490條第1項、第95條、第82條，裁定如主文
    。
中    華    民    國    97    年    8     月    25    日
                  民事第五庭    法  官  林麗真
以上正本係照原本作成
如對本裁定抗告須於裁定送達後10日內向本院提出抗告狀，並繳
納抗告費新臺幣1,000元
中    華    民    國    97    年    8     月    26    日
                                書記官  李承翰


司法院資訊處製作；財團法人民間司法改革基金會備份。
